sv: Hem och trädgård > Pool och spa > Pool- och spatillbehör > Poolstegar: Poolräcken; Pooltrappstegar; Poolramper; Poolsteg
ro-RO: Casă și grădină > Piscină și spa > Accesorii pentru piscină și spa > Scări, trepte și rampe pentru piscină: Bare de sprijin pentru piscină; Scări pentru piscină; Rampe pentru piscină; Trepte pentru piscină
vi: Nhà và vườn > Bể bơi và spa > Phụ kiện bể bơi và spa > Thang bể bơi: Tay vịn hồ bơi; Thang bể bơi; Đường dốc bể bơi; Bậc thang bể bơi
zh-CN: 家居与园艺 > 泳池/水疗 > 泳池/水疗配件 > 泳池梯子/台阶/坡道: 泳池扶手; 泳池梯子; 泳池坡道; 泳池台阶
th: บ้านและสวน > สระว่ายน้ำและสปา > อุปกรณ์สระว่ายน้ำและสปา > บันไดและทางลาดสำหรับสระว่ายน้ำ: ราวกั้นสระว่ายน้ำ; บันไดสระว่ายน้ำ; ทางลาดสระว่ายน้ำ; ขั้นบันไดสระว่ายน้ำ
da: Hjem og have > Pool og spa > Pool og spa – tilbehør > Poolstiger, -trin og -ramper: Poolgelændere; Poolstiger; Poolramper; Pooltrin
it: Casa e giardino > Piscine e spa > Accessori piscina e spa > Scalette e scivoli per piscine: Corrimano per piscina; Scalette per piscina; Rampe per piscine; Gradini per piscina
nl: Huis en tuin > Zwembaden en spa's > Accessoires voor zwembaden en spa's > Zwembadladders, -trappen en -hellingbanen: Zwembadleuningen; Zwembadladders; Zwembadhellingbanen; Zwembadtrappen
pt-BR: Casa e jardim > Piscina e spa > Acessórios para piscinas e spa > Escadas, degraus e rampas para piscina: Corrimãos para piscina; Escadas para piscina; Rampas para piscina; Degraus para piscina
zh-TW: 居家和庭園 > 泳池與 SPA > 泳池/SPA 配件 > 泳池階梯/斜坡: 泳池扶手; 泳池階梯; 泳池斜坡; 泳池台階
el: Σπίτι & κήπος > Πισίνα & Spa > Αξεσουάρ πισίνας & σπα > Σκάλες, σκαλοπάτια & ράμπες πισίνας: Χειρολαβές πισίνας; Σκάλες πισίνας; Ράμπες πισίνας; Σκαλοπάτια πισίνας
hr-HR: Dom i vrt > Bazeni i toplice > Oprema za bazen i toplice > Ljestve, stepeništa i rampe za bazen: Rukohvati za bazen; Ljestve za bazen; Rampe za bazen; Stepenice za bazen
lt-LT: Namai ir sodas > Baseinai ir SPA > Baseinų ir SPA priedai > Baseinų kopėtėlės, laipteliai ir rampos: Baseino turėklai; Baseinų kopėtėlės; Baseinų rampos; Baseinų laipteliai
es: Casa y jardín > Piscina y spa > Accesorios para piscinas y jacuzzis > Escaleras y rampas de piscina: Pasamanos para piscina; Escaleras de piscina; Rampas de piscina; Pasos de la piscina
pt-PT: Casa e jardim > Piscina e spa > Acessórios de piscina e spa > Escadas, degraus e rampas de piscina: Corrimões de piscina; Escadas de piscina; Rampas de piscina; Degraus de piscina
fi: Koti ja puutarha > Uima-allas ja spa > Uima-allas- ja spa-tarvikkeet > Uima-altaan tikkaat, portaat ja rampit: Uima-altaan kaiteet; Uima-altaan tikkaat; Uima-altaan rampit; Uima-altaan portaat
nb: Hjem og hage > Basseng og spa > Tilbehør for basseng og spa > Bassengstiger, -trapper og -ramper: Rekkverk til basseng; Bassengstiger; Bassengramper; Bassengtrapper
pl: Dom i ogród > Baseny i spa > Akcesoria do basenów i spa > Drabinki, schodki i podesty basenowe: Poręcze basenowe; Drabinki basenowe; Podesty basenowe; Schodki basenowe
bg-BG: Дом и градина > Басейн и спа > Аксесоари за басейн и спа > Стълби, стъпала и рампи за басейн: Парапети за басейн; Стълби за басейн; Рампи за басейн; Стъпала за басейн
sk-SK: Dom a záhrada > Bazény a vírivky > Príslušenstvo pre bazény a vírivky > Bazénové rebríky, schodíky a rampy: Zábradlia k bazénu; Bazénové rebríky; Bazénové rampy; Bazénové schodíky
ko: 가정/원예 용품 > 수영장/스파 > 수영장/스파 부대용품 > 수영장 계단/경사대: 수영장 난간; 수영장 사다리; 수영장 경사대; 수영장 계단
ru: Дом и сад > Бассейны и джакузи > Аксессуары для бассейнов и джакузи > Лестницы, ступеньки и пандусы для бассейнов: Перила бассейна; Лестницы для бассейнов; Пандусы для бассейнов; Ступеньки для бассейнов
en: Home & Garden > Pool & Spa > Pool & Spa Accessories > Pool Ladders, Steps & Ramps: Pool Handrails; Pool Ladders; Pool Ramps; Pool Steps
cs: Dům a zahrada > Bazény a lázně > Bazény a lázně – příslušenství > Bazénové žebříky a schodiště: Bazénové zábradlí; Bazénové žebříky; Rampy k bazénům; Schody k bazénům
de: Heim & Garten > Pool & Spa > Pool- & Whirlpool-Zubehör > Poolleitern, -treppen & -rampen: Pool-Handläufe; Poolleitern; Poolrampen; Pooltreppen
ja: ホーム・ガーデン > プール・スパ > プール・スパ関連用品 > プール用はしご: プール用手すり; プールはしご; プールスロープ; プールの階段
hu: Otthon és kert > Medence és fürdő > Medence- és fürdőkiegészítők > Medence-létrák, -lépcsők és -rámpák: Medencekorlátok; Medence-létrák; Medence-rámpák; Medence-lépcsők
tr: Ev ve Bahçe > Havuz ve Spa > Havuz ve Spa Aksesuarları > Havuz Merdivenleri, Basamakları ve Rampaları: Havuz Korkulukları; Havuz Merdivenleri; Havuz Rampaları; Havuz Basamakları
fr: Maison et jardin > Piscine et spa > Accessoires pour piscines et spas > Échelles, escaliers et rampes de piscine: Mains courantes pour piscine; Échelles de piscine; Rampes de piscine; Escaliers de piscine
sl-SI: Dom in vrt > Bazeni in kopališča > Dodatki za bazene in kopališča > Lestve, stopnice in klančine za bazen: Ograje za bazene; Lestve za bazen; Klančine za bazen; Stopnice za bazen